# 这种情况下的资本公积需要缴纳印花税吗

提问人：zzcc1008 时间：2014-10-28 16:39:15
查了下，好像不用缴纳。

回答人：chenyiwei
应该不用，不改变实收资本和资本公积的合计数。

提问人：zzcc1008 时间：2014-10-29 14:38:09
陈老师，请教您一下，现在企业选择转为资本公积的 20 万元迟早是应该转入损益的，那么进损益后需要缴纳企业所得税吗？能否做税前扣除呢？谢谢

回答人：chenyiwei
税法并不承认权益法，最终处置股权时是按照出售部分对应的成本进行税前扣除。（税法实施条例第七十一条）与会计处理存在暂时性差异，需通过递延所得税科目解决。